【裁判字號】    99,消債更,38
【裁判日期】    990809
【裁判案由】    更生事件
【裁判全文】
臺灣士林地方法院民事裁定            99年度消債更字第38號
債  務  人  甲○○
上列當事人聲請更生事件，本院裁定如下：
    主  文
債務人甲○○自中華民國九十九年八月十一日下午五時時起開始
更生程序。
命司法事務官進行本件更生程序。
    理  由
一、按債務人與金融機構協商成立者，不得聲請更生或清算，但
    因不可歸責於己之事由，致履行顯有重大困難者，不在此限
    。本條例施行前，債務人依金融主管機關協調成立之中華民
    國銀行公會會員辦理消費金融案件無擔保債務協商機制與金
    融機構成立之協商，準用前項之規定。消費者債務清理條例
    第151 條第5 項、第6 項分別定有明文。次按，債務人不能
    清償債務或有不能清償之虞，且無擔保或無優先權之債務總
    額未逾新臺幣（下同）1,200 萬元者，於法院裁定開始清算
    程序或宣告破產前，得向法院聲請更生，觀諸消費者債務清
    理條例第3 條、第42條第1 項規定自明。又法院開始更生程
    序之裁定，應載明其年、月、日、時，並即時發生效力。法
    院開始更生或清算程序後，得命司法事務官進行更生或清算
    程序，必要時得選任律師、會計師或其他適當之自然人或法
    人一人為監督人或管理人，復為同條例第45條第1 項、第16
    條所明定。
二、聲請意旨略以：伊有不能清償債務情事，前曾依照中華民國
    銀行公會會員辦理消費金融案件無擔保債務協商機制請求共
    同協商債務清償方案，並協商成立，協商條件為每月還款6
    萬2,586 元。然伊每月收入實不足支應每月生活必要支出及
    協商金額，故伊確係因不可歸責於己，致履行協商條件顯有
    重大困難。且伊無擔保或無優先權之債務總額未逾1,200 萬
    元，復未經法院裁定開始清算程序或宣告破產，爰向本院聲
    請更生等語。
三、經查，債務人所主張之上開事實，業據提出民國96至98年度
    綜合所得稅各類所得資料清單及財產歸屬資料清單（見本院
    卷第19至21頁、第80頁）、債務人全戶戶籍謄本（見本院卷
    第22至23頁）、中華民國銀行公會會員辦理消費金融案件無
    擔保債務協商機制協議書及還款計劃書影本（見本院卷第24
    至27頁）、勞工保險被保險人投保資料表（見本院卷第30至
    31頁）、財團法人金融聯合徵信中心當事人綜合信用報告及
    協商前置專用債權人清冊（見本院卷第52至65頁）、薪資單
    及薪資轉帳帳戶交易明細表（見本院卷第83至119 頁）等為
    證，核閱屬實，堪認為真正。次查，債務人陳報其目前每月
    薪資所得（含年終獎金收入）約為5 萬5,000 元，實不足以
    負擔協商金額6 萬2,586 元，更遑論支應其基本生活必要支
    出。是債務人主張其有不可歸責於己之事由，致履行協商條
    件顯有困難，當屬實在。此外，債務人復查無消費者債務清
    理條例第6 條第3 項、第8 條或第46條各款所定駁回更生聲
    請之事由存在，則債務人聲請更生，應屬有據。揆諸首開說
    明，應予開始更生程序，並命司法事務官進行本件更生程序
    ，爰裁定如主文。
中    華    民    國    99    年    8     月     9    日
                  民事第三庭  法      官  張國勳
上為正本係照原本作成。
本件不得抗告。
中    華    民    國    99    年    8     月    10    日
                              書  記  官  朱亮彰

司法院資訊處製作；財團法人民間司法改革基金會備份。
